# 请教光伏发电新能源项目公司收入确认

提问人：lzy19821007c 时间：2017-08-06 13:08:38
案例背景： 1 、A公司与业主方B达成如下合作协议： A、B共同设立项目子公司C，C公司注册资本 5000 万元，A占比80%，B占比20%，C公司利用B的屋顶新建光伏发电项目，A为C公司提供新建光伏发电项目EPC服务；C公司发电销售给B公司，C公司运营 10 年后，A公司将持有的C公司股权无偿转让给B公司；A公司持有的C公司股权质押给B公司；
2 、请教： A公司收入如何确认？A公司将持有C公司股权无偿转让给B公司，账务如何处理？
请各位帮忙解答，谢谢！

回答人：chenyiwei
从你说的情况看，A公司应采用类似于BOT的方式进行会计处理，确认建造合同收入和金融资产（或无形资产）。其中，如果没有保底的每年收款金额的，则确认无形资产。由此形成的无形资产在 10 年运营期内摊销，计入各期营业成本。须注意的是在个别报表层面也是不确认长期股权投资而是确认无形资产。到期满移交时，该项无形资产的账面价值为零。

提问人：lzy19821007c 时间：2017-08-07 08:45:47
谢谢陈老师的回复。追问： 1 、没有保底收款金额，A公司确认无形资产，无形资产在 10 年运营期内摊销，而C公司也确认了无形资产，也需要在 10 年运营期内摊销，是否重复？ 2 、个别报表层面不确认长期股权投资，C公司在运营期内纳入合并报表范围，随着无形资产摊销，实收资本后续抵消分录会出现差额，该如何处理？ 3 、如果移交项目公司的资产而不是股权，A公司是否应该确认长期股权投资？

回答人：chenyiwei
1 、A和C分别确认无形资产，合并报表层面将A的处理（摊销）冲回以消除该重复，也就可以解决你的问题 2 。 3 、本质上是相同的，因此A的会计处理不变。此类特殊目的主体不是一般的公司。